臺灣基隆地方法院基隆簡易庭小額民事判決
　　原　　　告　明台產物保險股份有限公司
　　法定代理人　丁○○
　　訴訟代理人　戊○○
　　被　　　告　富民運輸股份有限公司
　　法定代理人　乙○○
　　訴訟代理人　甲○○
　　被　　　告　丙○○
　　　　　　　　　　　　　　巷.
當事人間請求損害賠償事件，本院於民國96年1月23日言詞辯論
終結，判決如下：
    主  文
被告應連帶給付原告新臺幣貳萬伍仟肆佰柒拾貳元，及自民國九
十五年十二月十二日起至清償日止，按年息百分之五計算之利息
。
原告其餘之訴駁回。
訴訟費用新臺幣肆佰元由被告連帶負擔，餘由原告負擔。
原告勝訴部分得假執行。
    事實及理由要領
一、原告起訴主張：被告丙○○駕駛被告富民運輸股份有限公司
    （下稱富民公司）所有車號FQ－859號營業貨車，於民國94
    年4月1日上午7時35分許，行經臺北現貢寮鄉○○街62號大
    門口，因轉彎車未讓直行車先行之過失，致原告所承保之被
    保險人游林秀嬌所有而由訴外人游清帆駕駛之車號7202－GZ
    號自小客車受有損壞，修復費為新臺幣（下同）62,351元，
    經原告依約賠付，依保險法第53條取得代位求償權，求為判
    決被告應連帶給付原告上開金額及自起訴狀繕本送達翌日即
    95年12月12日起至清償日止，按年息百分之五計算之利息。
二、被告丙○○固坦承於上揭時間地點發生車禍事故，並且其應
    負部分過失責任，惟辯稱訴外人游清帆就車禍事故發生亦與
    有過失等語。
三、按因故意或過失，不法侵害他人之權利者，負損害賠償責任
    ，復按受僱人因執行職務，不法侵害他人之權利者，由僱用
    人與行為人連帶負損害賠償責任；民法第184條第1項前段、
    第188條第1項前段分別定有明文。經查，原告主張被告丙○
    ○受僱於被告富民公司，被告丙○○於上開時地執行富民公
    司職務時，駕駛車號FQ－859號營業貨車，因轉彎車未注意
    右方來車之過失，致與原告所承保之被保險人游林秀嬌所有
    而由訴外人游清帆駕駛之車號7202 －GZ號自小客車發生擦
    撞，被告對此均不爭執，應堪信為真實。茲系爭車輛既因被
    告丙○○之上開過失不法侵害致有損壞，則其損害與被告丙
    ○○之過失侵權行為間，顯有相當因果關係，被告丙○○自
    應負損害賠償責任，又被告富民公司為被告丙○○之僱用人
    ，對於被告丙○○因執行職務，不法侵害他人之權利，被告
    富民公司復未曾舉證證明其已盡相當之注意或縱加以相當之
    注意而仍不免發生本件損害，亦應負連帶賠償責任。
四、再依民法第196條規定請求物被毀損所減少之價額，固得以
    修復費用為估定標準，但以必要者為限，即修理材料以新品
    換舊品，應予折舊。查系爭車輛93年5月28日領照，有行車
    執照影本在卷足憑，則至95年4月1日車禍受損時為止，依營
    利事業所得稅查核準則第95條第6款規定：「固定資產提列
    折舊採用定率遞減法者，以一年為計算單位，其使用期間未
    滿一年者，按實際使用之月數相當於全年之比例計算之，不
    滿一月者，以月計。」之方法計算結果，使用之期間為11月
    ，其汽車及附加零件已有折舊，應將折舊部分予以扣除。本
    院依行政院所頒固定資產耐用年數表及固定資產折舊率之規
    定，自用小客車之耐用年數為五年，依定率遞減法每年折舊
    千分之三百六十九，則原告請求之修理中零件部分為32,131
    元，依上開標準計算之折舊額為10,868元（計算方法：
    32,131×0.369×11／12=10,868，小數點以下四捨五入），
    扣除折舊額後，原告得請求之零件費用應為21,263元（
    32,131－10,868=21,263），加上不應折舊之工資30,220元
    ，合計為51,483元。
五、次查，本件車禍事故之發生，被告丙○○駕駛營業貨車轉彎
    時未注意右方來車，以及原告保戶之駕駛游清帆明知被告丙
    ○○駕駛之貨車由其左側欲駛入右側停車場，卻未減速仍然
    直行，導致兩車發生擦撞，此有內政部警政署保安警察第二
    總隊第二大隊第一中隊95年12月29日保二（二）（1）警創
    字第0950002741號函附之筆錄、交通事故草圖、紀錄表暨現
    場照片附卷可稽，足認雙方皆有過失，是以本院認被告抗辯
    游清帆亦與有過失，原告應予承受，尚屬可信，本院斟酌車
    禍發生之情形，認為游清帆之過失應占50％，爰減輕被告50
    ％之責任。即被告僅需賠償原告25,742元（51,483×50％
    =25,742，小數點以下四捨五入）。
六、本件係依小額訴訟程序判決，被告受敗訴判決部分應依職權
    宣告假執行。
七、本件裁判費1,000元，由被告連帶負擔5分之2，即400元，餘
    由原告負擔。
中　　華　　民　　國　　96　　年　　1　　月　　30　　日
                  基隆簡易庭法  官  林李達
以上正本係照原本作成。
對於本件判決如有不服，應於收受送達後20日內向本院提出上訴
書狀，上訴於本院合議庭，並按他造當事人之人數附具繕本。
當事人之上訴，非以判決違背法令為理由不得為之，上訴狀應記
載上訴理由，表明下列各款事項：
(一)原判決所違背之法令及其具體內容。
(二)依訴訟資料可認為原判決有違背法令之具體事實。
中　　華　　民　　國　　96　　年　　1 　　月　　30　　日
                            書記官  林建清
